sl-SI: Gradbena oprema > Vodovod > Strojna oprema in deli za vodovodne napeljave > Deli za prho > Vrata in kabine za prhe: Krilna vrata; Vrtljiva vrata; Drsna vrata
zh-CN: 五金/硬件 > 管道 > 水管装置和部件 > 淋浴部件 > 淋浴门/淋浴间: 铰链门; 旋转门; 推拉门
sk-SK: Náradie > Vodoinštalačné práce > Príslušenstvo a diely pre vodovodné armatúry > Sprchové diely > Sprchové dvere a zásteny: Krídlové dvere; Otočné dvere; Posuvné dvere
fi: Rakentaminen > Putkityöt > Putkien kiinnitys ja osat > Suihkuosat > Suihkuovet ja -seinät: Saranoidut ovet; Keskeltä kääntyvät ovet; Liukuovet
bg-BG: Железария > Водоснабдяване и канализация > Аксесоари и части за ВиК оборудване > Части за душ > Душ врати и кабини: Врати на панти; Въртящи се врати; Плъзгащи се врати
en: Hardware > Plumbing > Plumbing Fixture Hardware & Parts > Shower Parts > Shower Doors & Enclosures: Hinged Doors; Pivot Doors; Sliding Doors
sv: Metallprodukter > Rörmokeri > Vattenkransutrustning och -delar > Duschtillbehör > Duschdörrar och nischer: Gångjärnsdörrar; Skjuvdörrar; Skjutdörrar
hu: Hardver > Vízvezeték > Vízvezeték-szerelvény-hardver és -alkatrészek > Zuhanyalkatrészek > Zuhanyajtók és kabinok: Csuklós ajtók; Forgóajtók; Tolóajtók
el: Υλικά κατασκευών > Υδραυλικές εγκαταστάσεις > Εξαρτήματα & ανταλλακτικά υδραυλικών ειδών > Ανταλλακτικά ντους > Πόρτες & περικαλύμματα καταιονητήρα (ντους): Ανοιγόμενες αρθρωτά πόρτες; Πόρτες περιστροφής; Συρόμενες πόρτες
da: Isenkram > Sanitet > Dele til sanitære installationer > Brusebad – tilbehør > Brusedøre og -kabiner: Hængslede døre; Drejedøre; Skydedøre
it: Articoli di ferramenta > Prodotti idraulici > Ferramenta per la riparazione di impianti idraulici > Componenti doccia > Porte doccia: Porte a battente; Porte girevoli; Porte scorrevoli
ru: Оборудование и технические изделия > Системы водоснабжения и водоотведения > Комплектующие и детали для сантехнического оборудования > Детали для душа > Двери для душа: Распашные двери; Поворотные двери; Раздвижные двери
es: Bricolaje > Fontanería > Piezas y herramientas para componentes de fontanería > Artículos de ducha > Puertas de ducha: Puertas con bisagras; Puertas pivotantes; Puertas corredizas
fr: Quincaillerie > Plomberie > Pièces et matériel de plomberie > Pièces de douches > Portes et parois de douche: Portes battantes; Portes pivotantes; Portes coulissantes
th: ฮาร์ดแวร์ > ระบบท่อประปา > ฮาร์ดแวร์และชิ้นส่วนสำหรับงานท่อ > ชิ้นส่วนฝักบัว > ประตูและที่กั้นสำหรับอาบน้ำ: ประตูบานพับ; ประตูบานหมุน; ประตูบานเลื่อน
nl: Bouwmaterialen > Loodgieterswerk > Onderdelen voor sanitair > Doucheonderdelen > Douchedeuren: Scharnierdeuren; Draaideuren; Schuifdeuren
pt-BR: Ferragens > Encanamento > Peças e ferragens para fixação de encanamento > Peças para chuveiro > Portas para chuveiros: Portas articuladas; Portas pivotantes; Portas de correr
pt-PT: Equipamento > Canalização > Peças e equipamento de fixação de canalização > Peças de duche > Portas e estruturas de duche: Portas articuladas; Portas giratórias; Portas de correr
ro-RO: Feronerie > Instalații sanitare > Accesorii de feronerie și piese pentru instalații sanitare > Piese pentru dușuri > Uși și cabine de duș: Uși cu balamale; Uși pivotante; Uși glisante
lt-LT: Techninė įranga > Santechnika > Santechnikos įranga ir dalys > Dušo dalys > Dušo durys ir kabinos: Varstomos durys; Sukamosios durys; Stumdomos durys
vi: Phần cứng > Đường ống > Bộ phận và phần cứng của thiết bị đường ống > Phụ kiện vòi hoa sen > Cửa & Vách phòng tắm: Cửa có bản lề; Cửa xoay; Cửa trượt ngang
pl: Sprzęt > Systemy hydrauliczne > Armatura wodociągowa i części > Części do prysznica > Drzwi i kabiny prysznicowe: Drzwi na zawiasach; Drzwi obrotowe; Drzwi przesuwne
ja: DIY用品 > 水道設備 > 配管固定具・パーツ > シャワー関連パーツ > シャワールーム用ドア: 開き戸; ピボットドア; 引き戸
nb: Maskinvare > Rørlegging > Utstyr og deler for rørmontering > Dusjdeler > Dusjdører og -kabinetter: Hengslede dører; Pivotdører; Skyvedører
zh-TW: 硬體 > 管線 > 衛生器具和零件 > 衛浴零件 > 淋浴門/淋浴間: 鉸鏈門; 樞軸門; 橫拉門
hr-HR: Željezarija > Vodoinstalaterska oprema > Oprema i dijelovi za vodoinstalatersku opremu > Dijelovi tuša > Tuš vrata i pregrade: Vrata sa šarkama; Zakretna vrata; Klizna vrata
cs: Kutilství a řemeslo > Vodoinstalace > Instalatérské potřeby a součástky > Sprchové armatury > Sprchové dveře: Závěsné dveře; Otočné dveře; Posuvné dveře
tr: Hırdavat > Sıhhi tesisat > Su Tahliye Teçhizatı ve Parçaları > Duş Parçaları > Duş Kapıları ve Duşakabinler: Menteşeli Kapılar; Döner Kapılar; Sürgülü Kapılar
ko: 철물 > 배관 > 배관 시설 장비/부품 > 샤워실 부품 > 샤워실 문/샤워 부스: 여닫이문; 회전식 문; 미닫이문
de: Heimwerkerbedarf > Sanitär > Zubehör für sanitäre Anlagen > Duscharmaturen > Duschkabinen & -türen: Flügeltüren; Drehtüren; Schiebetüren